臺灣高等法院高雄分院刑事判決　　　　　　　　　　　九十一年度上易字第七七號
　　上訴人
　　即被告　　丁○○
右上訴人因竊盜案件，不服臺灣高雄地方法院九十年度易字第一○一四號中華民國九
十年十一月廿二日第一審判決（起訴案號：臺灣高雄地方法院檢察署八十九年度偵字
第二三○六九號，移送併辦案號：同檢察署九十年度偵字第三六六六號），提起上訴
，本院判決如左：
      主  文
原判決撤銷。
丁○○連續竊盜，處有期徒刑陸月，如易科罰金以參佰元折算壹日。
作案用之手套壹雙沒收。
      事   實
一、丁○○基於意圖為自己不法所有之概括犯意，先於民國八十九年十月十二日凌晨
    二時三十分許，見被害人乙○○所有ＸＬ—九一九號大貨車停放於高雄市○○區
    ○○街五之二巷九七號附近，乃破壞車門進入車內，著手欲行竊車內物品之際，
    因該車警報器響起，立即逃離現場，嗣於同日凌晨三時三十分許，丁○○復承前
    之相同單一犯意，折返原處，打開前開乙○○車輛之電瓶箱將警報器線拉斷（毀
    損均未據告訴），再欲著手行竊車內物品時，為乙○○及其鄰居丙○○報警查獲
    而未遂。嗣丁○○復承前之概括犯意，於九十年二月八日下午三時三十分許，在
    高雄市○○區○○路歐士盟汽車保養場對面之馬路旁，手戴其所有之手套一雙，
    著手竊取張美櫻所有停放該處之車號三Ｏ五—二ＯＯ八號（已註銷）自小箱型車
    之引擎蓋一個及置於該車上之張美櫻名義行車執照一張，嗣於同日下午四時三十
    分許，經甲○○即張美櫻之夫發現後報警並協同警方在丁○○駕駛前往現場之車
    上查獲其竊得之前開引擎蓋一個、行車執照一張，並扣得其作案用之手套一雙。
二、案經高雄縣警察局湖內分局及高雄市警察局楠梓分局分別移送臺灣高雄地方法院
    檢察署檢察官偵查起訴及移送併辦。
      理  由
一、訊之上訴人丁○○固不否認有於右揭時地分別遭查獲之事實，惟矢口否認涉有右
    揭竊盜犯行，辯稱：八十九年十月十二日凌晨，我剛好停車在該處休息，看見乙○○的車門鎖頭已經不見，便伸手將門拉開，警報器就響了，我就離開準備回家
    ，後來快到彌陀時，我心想會有小偷去報復被害人的車，良心不安就折返原處察
    看，後來我將車燈關掉開進該停車場，我爬到乙○○的車車頭下方把電瓶蓋打開
    ，將電瓶蓋放在旁邊正在查看時，警察就來了，並無偷竊之意；至於張美櫻的車
    實際上早已報廢，因該車與我的車同型，我拿車上的行車執照是為了找車主以便
    洽談購買該車事宜，且我並未偷引擎蓋云云。經查：
（一）右揭事實，業據被害人乙○○、甲○○（車主張美櫻之夫）分別指述明確，其
      第一次犯行復經目擊證人丙○○證述相符，而其第二次犯行並有為警當場扣得
      作案用手套一雙可資佐証，復有被害人甲○○出具之贓物認領保管收據一紙在
      卷可憑。
（二）被害人乙○○於警訊中即指稱：凌晨二時三十分許，我朋友丙○○聽到我車號
      ＸＬ—九一九號車輛的警報器在響，馬上打電話通知我，我便由住處窗戶以望
      遠鏡察看，發現有人在偷我的車，破壞我的門鎖、防盜器，我就報案，當場發
      現被告正在破壞車子的防盜器，當時我車的門鎖及防盜器已被破壞，車門亦被
      打開，之前因遭竊過才加裝防盜器等語，證人丙○○亦證稱：凌晨二時三十分
      聽到我朋友的ＸＬ—九一九號車的警報器在響，我就在住處拿望遠鏡觀看，發
      現一名穿花色襯衫、深色長褲中年男子在我的營大貨曳引車附近形跡可疑，並
      爬上車頭觀看車內情形，嗣於凌晨三時三十分，又看見該男子返回該停車處，
      破壞ＸＬ—九一九號車的防盜設備，於是報警，當天該竊嫌是駕駛一部紅色未
      懸掛車牌之貨車等語（以上分別參照二人之警訊筆錄），核與證人吳明己即查
      獲被告第一次犯行之警員所證稱：是接獲車主報案才到現場處理，現場是兩部
      大板車車頭，車主乙○○說被告爬到他的車上要偷他的東西，我看車主乙○○
      的車門有被破壞的痕跡，車主說他的電瓶有被破壞且說當天兩點該車警報器就
      有響，有看到被告，本來不以為意，後來三點多又看到被告在他車上，所以才
      報警，查獲當時電瓶已被拆下，在被告身上沒有發現工具，但在他車上有發現
      扳手、螺絲起子等工具（見九十年十月十六日原審審判筆錄）等情，均大致相
      符，參以上訴人丁○○並不否認當天確實駕駛紅色未懸掛車牌之箱型式貨車、
      著花色襯衫及藍色工作褲爬到他人車頭上查看，且為警查獲時正將被害人之電
      瓶取下、查看之情，應認被害人乙○○之前開指述堪予採信。
（三）上訴人丁○○竊取張美櫻所有停放該處之車號三Ｏ五—二ＯＯ八號（已註銷）
      自小箱型車之引擎蓋一個及置於該車上之張美櫻名義行車執照一張之事實，已
      据被害人甲○○於警訊中業已指述明確，上訴人丁○○雖辯稱：因該車是報廢
      車，以為沒人要云云，惟查，依上訴人所提出於案發後事隔八個月至現場拍照
      之相片以觀，該車車牌仍未拆下，且上訴人丁○○復自承：查獲當時，被害人
      之車除車窗上有貼宣傳單、無後車窗外，其餘外觀都好好的，行車執照則放在
      遮陽板上，而該車係停放在一家牛排館旁邊，對面是一家修車廠，還有一家便
      利商店等情（見九十年十一月八日原審審判筆錄），綜觀該車之停放方式、地
      點等情，可知車主即被害人並無棄置該車或拋棄所有權之意思，從而上訴人丁○○辯稱：以為該車沒人要云云，自難採信。又被害人之行車執照、引擎蓋確
      係於上訴人丁○○之車上查獲，並經警員李清風於本院審理中陳明（見九十一
      年一月廿二日本院審判筆錄），足證上訴人丁○○確有竊盜犯行，其所辯係卸
      責之詞，不足採信，其犯行已堪認定。
二、核上訴人丁○○所為，係犯刑法第三百二十第三項、第一項竊盜未遂罪（第一次
    犯行）、第三百二十條第一項之竊盜既遂罪（第二次犯行）。其上開二次竊盜犯
    行，乃時間相近、方法相似，觸犯構成要件相同之罪，顯係基於概括犯意反覆為
    之，為應依連續犯規定，論以竊盜既遂一罪。公訴意旨雖未論及上訴人丁○○之
    右揭第二次犯行（併辦部分），惟此部分既與起訴部分有連續犯之裁判上一罪關
    係，為起訴效力所及，本院自得併予審理，附此敘明。
三、原審予以論科，固非無見，惟查本件並無証据証明上訴人丁○○係持螺絲起子、
    扳手破壞車門及防盜器電源（車門可以其他各種方式破壞，防盜器電線可拉斷）
    ，螺絲起子、扳手也無法「剪」，警察也未認螺絲起子、扳手係作案工具而將之
    扣案，檢察官也未認丁○○係持螺絲起子、扳手作案而論以加重竊盜罪起訴，原
    審遽認上訴人丁○○係以螺絲起子、扳手破壞車門及剪壞電線，而論以加重竊盜
    罪，尚有未洽，上訴人丁○○上訴否認犯罪，雖無理由，惟原判決既有可議，自
    應予撤銷改判，審酌上訴人丁○○並無竊盜前科（僅有一次過失致死前科），其
    所竊物品並非貴重之物，及其犯罪動機、目的、手段、所生危害，及犯罪後否認
    犯行等一切情狀，量處有期徒刑六月，並諭知如易科罰金以參佰元折算壹日。作
    案用之手套一雙沒收，係上訴人丁○○所有供犯罪所用之物，並依刑法第三十八
    條第一項第二款規定予以宣告沒收。
據上論結，應依刑事訴訟法第三百六十九條第一項前段、第三百六十四條、第二百九
十九條第一項前段，刑法第五十六條，第三百二十條第一項，第三十八條第一項第二
款，罰金罰鍰提高標準條例第一條前段、第二條，判決如主文。
本案經檢察官陳國全到庭執行職務。
中    華    民    國        九十一      年      一      月    三十一    日
                              臺灣高等法院高雄分院刑事第八庭
                                  審判長法官  郭雅美
                                        法官  洪兆隆
                                        法官  張盛喜
右正本證明與原本無異。
不得上訴。
                                      書記官  魏文常
中    華    民    國        九十一      年      二      月      四      日
附錄本案論罪科刑法條：
中華民國刑法第三百二十條第一項
意圖為自己或第三人不法之所有，而竊取他人之動產者，為竊盜罪，處五年以下有期
徒刑、拘役或五百元以下罰金。
                                                                      Ｈ
